臺灣臺中地方法院民事裁定
111年度中簡聲字第18號
聲  請  人  謝易源  

相  對  人  陳庭軒  
上列當事人間停止執行事件，本院裁定如下：
    主    文
聲請人供擔保新臺幣柒萬零捌佰參拾參元後，本院111年度司執
字第9289號強制執行事件之強制執行程序，於本院111年度中簡
字第171號確認本票債權不存在事件裁判確定、和解、撤回起訴
前，應暫予停止。
    理    由
一、按發票人主張本票係偽造、變造者，於前條裁定送達後二十
    日內，得對執票人向為裁定之法院提起確認之訴。發票人主
    張本票債權不存在而提起確認之訴不合於第1項之規定者，
    法院依發票人聲請，得許其提供相當並確實之擔保，停止強
    制執行。非訟事件法第195條第1項、第3項亦有規文。另法
    院因必要情形或依聲請定相當並確實之擔保，為停止強制執
    行之裁定者，該擔保金額之多寡應如何認為相當，固屬法院
    職權裁量之範圍；惟此項擔保係擔保執行債權人因停止執行
    所應受之損害，故法院定擔保金額時，自應斟酌該債權人因
    停止執行可能遭受之損害，以為衡量之標準，非以債權額為
    依據，此有最高法院92年度台抗字第480號裁定意旨參照。
二、本件聲請人以其已向本院提起確認本票債權不存在為由，具
    狀聲請停止本院111年度司執字第9289號強制執行事件（下
    稱系爭執行事件）所為之強制執行程序。經查：
  ㈠相對人持本院110年度司票字第5597號本票裁定及確定證明書
    為執行名義，向本院民事執行處聲請對系爭不動產為強制執
    行，現由本院民事執行處以系爭執行事件受理中並已查封如
    附表所示之不動產，尚未訂定拍賣程序之期日，是系爭強制
    執行之程序尚未終結，而聲請人業已對相對人提起確認本票
    債權不存在之訴，現由本院審理中等情，業經本院依職權調
    取系爭執行事件卷宗及本院111年度中簡字第171號確認本票
    債權不存在卷宗查閱屬實，經核認聲請人聲請停止系爭強制
    執行程序，於法尚無不合。又為確保相對人因聲請人聲請停
    止強制執行不當可能遭受之損害得獲賠償，並兼顧兩造之權
    益，本院依聲請人之聲請，許其提供相當並確實之擔保，停
    止強制執行。
  ㈡至聲請人應提供之擔保金，依前揭說明，本院酌定擔保金額
    時，應僅斟酌相對人未能即時受償所受之損害額定之；本院
    審核系爭執行卷宗，相對人所聲請強制執行之債權額為新臺
    幣（下同）500,000元，則相對人因停止執行所受之損失，
    即應為相對人遲延收取上開執行債權之期間內，依債權數額
    按年息百分之5計算法定遲延利息之損害。
  ㈢本件聲請人所提起之債務人異議之訴事件，依其訴訟標的金
    額應適用簡易程序，且未逾民事訴訟法第466條第1項所定數
    額，屬不得上訴第三審之事件，至二審判決即告終結，其期
    間可推定為2年10個月（參照各級法院辦案期限實施要點第2
    條規定，民事簡易程序第一審審判案件期限10個月、民事第
    二審審判案件期限2年），依此計算，則相對人因停止強制
    執行未能即時受償之可能損害金額為14,167元（計算式：50
    0,000元×5％×（2年＋10/12）＝70,833元，元以下4捨5入），
    是本院認為聲請人應供擔保之擔保金額以70,833元為適當。
三、依非訟事件法第195條第3項，裁定如主文。
中　　華　　民　　國　　111 　年　　2 　　月　   24 　日
                  臺灣臺中地方法院臺中簡易庭
                                  法　官　吳蕙玟
以上正本係照原本作成。　　　　　　　　　　　　　　　　　
如不服本裁定，應於送達後十日內，向本院提出抗告狀並表明抗
告理由，如於本裁定宣示後送達前提起抗告者，應於裁定送達後
十日內補提抗告理由書（須附繕本）。
中　　華　　民　　國　　111 　年　　2 　　月　　24　　日
                                  書記官  楊思賢

附表：
111年度司執字第9289號 財產所有人：謝易源       編 號             土地坐落    面積 權利範圍   縣市 鄉鎮市區   段 地號 平方公尺  1 臺中市  西屯區 上石碑 965 2446 100000分之500 


編號 建號 基地座落 ----------- 建物門牌 建築式樣主要建築材料及房屋層數 建物面積(平方公尺)  權力 範圍     樓層面積 附屬建物主要建築材料及用途  1 16546 臺中市○○區○○○段000地號 ----------- 臺中市○○區○○街00巷00號7樓 住家用 RC造12層 56.58  陽台7.12 雨遮1.49 全部    備考 共有部分建號16609面積5446.91平方公尺，持分100000之566；建號16610面積1762.12平方公尺，持分126分之1(含車位編號117，權利範圍126之1)。